【裁判字號】    89,訴,266
【裁判日期】    891124
【裁判案由】    妨害公務
【裁判全文】
臺灣屏東地方法院刑事判決                          八十九年度訴字第二六六號
    公  訴  人  臺灣屏東地方法院檢察署檢察官
    被      告  丁○○
    選任辯護人  林樹根
                邱麗妃律師
                莊雯琇律師
右被告因妨害公務案件，經檢察官提起公訴 (八十九年度偵字第七二八號)，本院判
決如左：
    主  文
丁○○損壞公務員職務上委託第三人掌管之物品，累犯，處有期徒刑柒月。
    事  實
一、丁○○前因違反槍砲彈藥刀械管制條例案件，經臺灣花蓮地方法院判處有期徒刑
    三月，於民國八十四年三月二十八日執行完畢，猶不知悔改。緣其係九川、九連
    汽車公司實際負責人，七十八年六月間，曾向公營事業機構臺灣電力公司屏東營
    業處 (以下簡稱臺電屏東營業處)申請，由該處派員於屏東市○○段七八○之二
    地號裝設電錶，並交予丁○○保管，嗣臺電屏東營業處發現該址電費於八十六年
    十一月起巨幅下降，於八十七年一月七日某時，派丙○○、乙○○、甲○○等三
    名稽查員至該處檢查，發覺該電錶上封印鎖已遭破壞，裝上二極體，使電錶圓盤
    轉速減慢，並將封印鎖予以整補，有減少用電度數之嫌，遂先徵得丁○○同意，
    拆下電錶測試線路，隨後並表示該電錶有問題，必須會同警方作內部檢查，丁○
    ○聽聞此語，即基於損壞電錶之意，明知丙○○等三名公務員係依法執行職務，
    竟趁其等不及防備之際，施以搶走電錶等強暴行為，丙○○等人迅即自後追趕而
    上，丁○○見狀乃將電錶摔壞於地。
二、案經臺灣電力公司屏東營業處移送臺灣屏東地方法院檢察署檢察官偵查起訴，丁
    ○○於審理中逃匿，經發佈通緝始到案審理。
    理  由
一、訊據被告丁○○矢口否認右揭犯行，辯稱：案發當日我公司之員工遭人擄走，歹
    徒勒贖新台幣五千萬元，公司上下員工因此情緒均很緊張，剛好丙○○等人開來
    之公務車又停在公司鐵門後，以致我未發現該車上執行公務人之告示，且丙○○
    等人沒有穿制服，又未出示證件，一來就搭我肩膀，只說有事找我，沒說要看電
    錶，我因而誤認他們為擄人勒贖之綁匪，後來又看到另二名人員將電錶拿在手上
    ，我問他們為何要拔電錶，隨後我搶回電錶，拉扯中電錶摔落在地上，後來我才
    知道丙○○等人是台電公司人員，我並非故意摔壞電錶，且該電錶亦非我在使用
    ，另丙○○等人所繪之簡圖並不正確，電錶係在台電人員所駕之公務車旁掉落，
    非掉在我公司廠房側邊之巷子云云。經查：右揭犯罪事實，業據證人丙○○、乙
    ○○及甲○○於偵查及本院審理中證述屬實，再者，參酌另案贓物罪之被告紀文
    福於該案警訊及偵查中供承：九連汽車公司實際由丁○○在負責，八十三年間，
    丁○○拿我的身分證說要辦健保，結果是去辦公司負責人，後來我一直要求丁○
    ○變更負責人名義，直到丁○○摔電錶妨害公務案，我才知道我仍是名義負責人
    ，那時律師叫我出庭時說，我是公司負責人，九連公司是我在經營，電是我在使
    用，丁○○叫我扛起這個罪，說只是判罰金，公司會負責的等語，有臺灣高雄地
    方法院八十八年偵字第九三七二號贓物等罪偵訊筆錄附卷可稽，足認被告丁○○
    確為九連汽車公司之實際負責人，該電錶上之封印鎖被破壞及加裝二極體等違法
    行為，亦為被告所為，基此利害關係，顯見證人丙○○等人上開所證，被告丁○
    ○係於聽聞要會同警方檢查電錶後，始予搶走並故意損壞等語，應非子虛，此外
    ，復有現場照片數幀及現場簡圖附卷可稽。至被告雖辯稱係因誤認丙○○等人為
    擄人勒贖之匪徒，該電錶為與臺電公司人員拉扯中不慎摔落於公務車旁，並非丙
    ○○所指掉落在公司側邊巷子云云。惟查，被告於偵訊中就其搶回電錶後，即往
    回跑了十幾公尺，丙○○等人並在後追等情已供陳明確，而於本院審理中就同一
    事實無端翻異前供，是其所辯無損壞之故意云云，已有可疑，況且，衡諸常情，
    縱被告所有之九連汽車公司員工於案發當日確曾遭歹徒擄走，然豈有歹徒至公司
    後，未先找人談判、放話或取贖，反拆取所值無幾之電錶，益證被告所辯，與常
    情相違，而不足採信，本件事證已臻明確，被告犯行堪以認定。
二、核被告所為，係犯刑法第一百三十五條第一項、同法第一百三十八條之罪。被告
    搶走電錶之目的意在損壞，所犯上開二罪間，有方法結果之牽連關係，應從一重
    之刑法第一百三十八條罪論處。被告前因違反槍砲彈藥刀械管制條例，經臺灣灣
    花蓮地方法院判處有期徒刑三月，於八十四年三月二十八日執行完畢，有卷附被
    告全國前案紀錄表可按，其受有期徒刑之執行完畢後，五年以內再犯有期徒刑以
    上之罪，為累犯，依法加重其刑。公訴人雖未就被告所犯刑法第一百三十五條第
    一項之罪提起公訴，然檢察官就犯罪事實之一部起訴者，其效力及於全部，本件
    未起訴部分之犯罪事實，與前揭起訴部分有牽連犯之關係，已如前述，本院自應
    就屬裁判上一罪之部分，一併加以裁判。另被告丁○○於搶得電錶後，即遭臺電
    公司人員自後追趕等情，已如前述，顯見該電錶縱有瞬間離開丙○○等人之視線
    範圍內，然亦已與刑法第一百三十八條所指之隱匿即將物品藏匿使人難以發現迥
    不相同，公訴人誤認被告之行為，另構成該條之隱匿情節，恐有未洽，併此敘明
    。爰審酌被告之品行、智識程度、犯罪動機、手段、犯罪所生之損害、並犯後飾
    詞狡辯，毫無悔意等一切情狀，量處如主文所示之刑，以符法制。
據上論斷，應依刑事訴訟法第二百九十九條第一項前段、刑法第一百三十五條第一項
、第一百三十八條、第五十五條、第四十七條、罰金罰鍰提高標準條例第一條前段，
判決如主文。
本案經檢察官莊啟勝到庭執行職務
中      華      民      國      八十九      年    十一    月    二十四  日
                                      臺灣屏東地方法院刑事第一庭
                                          法  官  包梅真
右正本證明與原本無異。
對於本判決如有不服應於收受送達後十日內向本院提出上訴書狀上訴於台灣高等法院
高雄分院並按他造當事人之人數附具繕本。
                                          書記官  蔡進吉
中      華      民      國      八十九      年    十一    月    二十七  日
附錄法條
刑法第一百三十五條
對於公務員依法執行職務時，施強暴脅迫者，處三年以下有期徒刑、拘役
或三百元以下罰金。
刑法第一百三十八條
毀棄、損壞或隱匿公務員職務上掌管或委託第三人掌管之文書、圖畫、物
品，或致令不堪用者，處五年以下有期徒刑。


司法院資訊處製作；財團法人民間司法改革基金會備份。
